臺灣屏東地方法院民事裁定　　　　　　 100年度財管字第41號
聲　請　人　國泰世華商業銀行股份有限公司
法定代理人　汪國華
訴訟代理人　謝明君
上列聲請人聲請就被繼承人洪信義之遺產選任遺產管理人事件，
本院裁定如下：
    主  文
選任蔡秋聰律師為被繼承人洪信義（男，民國○○○年○月○○
○日生，身分證統一編號：Ｚ000000000號）之遺產管
理人。
程序費用新臺幣壹仟元由被繼承人洪信義之遺產負擔。
    理  由
一、本件聲請意旨略以：被繼承人洪信義（男，民國○○年○ 月○○
    日生，身分證統一編號：Ｚ000000000號，最後住所地為屏東
    縣東港鎮鎮○路97號）於93年1 月9 日向聲請人申辦消費性
    信用貸款（即炫金卡），嗣逾期未繳，迄今尚有臺灣屏東地
    方法院99年度司執字第34619 號債權憑證所示新臺幣（下同
    ）59,417元，及自95年2 月21日起至清償日止，按年息百分
    之15計算之利息，及自95年3 月11日起至清償日止，逾期在
    6 個月以內者，按上開利率10％計算，逾期超過6 個月以上
    部分，按上開利率20％計算之違約金，並賠償程序費用1,00
    0 元。該債務未清償。詎料被繼承人嗣於97年2 月 1日死亡
    ，且其繼承人均已拋棄繼承或死亡，經查被繼承人於大寮中
    庄郵局尚有存款債權508,187 元，其是否仍有應繼承之人不
    明，而其親屬會議未於1 個月內選定遺產管理人，致聲請人
    對上開遺產無法行使權利，而聲請人為被繼承人之債權人，
    係利害關係人，為此聲請指定財政部國有財產局為洪信義之
    遺產管理人，並提出申請書影本、債權憑證影本、臺灣桃園
    地方法院檢察官相驗屍體證明書影本、除戶戶籍謄本、屏院
    惠家濟字第97繼163 號函影本、查詢帳戶最近交易資料影本
    等件為證。
二、按繼承開始時，繼承人有無不明者，而無親屬會議，或親屬
    會議未於1 個月內選定遺產管理人者，利害關係人得聲請法
    院選任遺產管理人，並由法院依公示催告程序，定6 個月以
    上之期限，公告繼承人，命於期限內承認繼承，民法第1177
    條、第1178條分別定有明文，此為關於無人承認繼承之規定
    。又先順序繼承人均拋棄其繼承權時，由次順序之繼承人繼
    承，其次順序繼承人有無不明或第四順序之繼承人均拋棄其
    繼承權者，準用關於無人承認繼承之規定，民法第1176條第
    6 項亦有明文。
三、查聲請人主張其係被繼承人之債權人，被繼承人於97年2 月
    1 日死亡後，所有順位之繼承人均已死亡或向本院為拋棄繼
    承之意思表示，且被繼承人之親屬會議未於繼承開始後1 個
    月內選定遺產管理人等情，業據其提出申請書影本、債權憑
    證影本、臺灣桃園地方法院檢察官相驗屍體證明書影本、除
    戶戶籍謄本、屏院惠家濟字第97繼163 號函影本、查詢帳戶
    最近交易資料影本等件為證，並經本院依職權調閱本院97年
    度繼字第163 號卷宗核閱無誤，自堪信為真實；揆諸首揭法
    條規定與說明，聲請人既為被繼承人之債權人，為利害關係
    人，其向本院聲請選任被繼承人之遺產管理人，當屬有據，
    又查被繼承人之繼承人均已死亡或拋棄繼承，應無意願擔任
    遺產管理人，且亦查無其他適當之人擔任遺產管理人，本院
    審酌蔡秋聰律師乃屏東律師公會成員，法學素養深厚，有意
    願且能勝任擔任遺產管理人一職，再其與聲請人及被繼承人
    間並無任何利害關係，有利於管理及處理被繼承人後續之遺
    產問題，爰選任蔡秋聰律師為被繼承人之遺產管理人。
四、至於聲請人聲請指定國有財產局為被繼承人洪信義之遺產管
    理人一情，本院考量擔任遺產管理人並非國有財產局之主要
    業務範圍，不宜選任國有財產局為管理人，附此敘明。
五、依非訟事件法第24條第1 項、第157 條，裁定如主文。
中    華    民    國   100    年    9     月    21    日
                  家事庭        法  官  王以齊
以上正本係照原本作成。
如不服本裁定應於送達後10日內向本院提出抗告狀，並繳納抗告
費新臺幣1,000元。
中    華    民    國   100     年    9    月    21    日
                                書記官  賀燕花